【裁判字號】    89,訴,675
【裁判日期】    890530
【裁判案由】    清償債務
【裁判全文】
臺灣臺北地方法院民事判決  八十九年度訴字第六七五號
    原      告  台灣中小企業銀行股份有限公司
    法定代理人  戊○○
    訴訟代理人  丙○○
    被      告  甲○○
                            送達處所：台北市○○○路○段一九一號二樓
                乙○○      住台北市○○區○○路二段二二０巷三一弄十四號二
                              .
                丁○○      住.
右當事人間請求清償債務事件，本院判決如左：
    主    文
被告應連帶給付原告新台幣柒拾壹萬伍仟捌佰肆拾伍元，及自民國八十九年一月十四
日起至清償日止，按年息百分之八．０七五計算之利息，暨自民國八十八年七月二日
起至清償日止，六個月以內者按上開利率百分之十，逾六個月者，按上開利率百分之
二十計算之違約金。
訴訟費用由被告連帶負擔。
本判決於原告以新台幣貳拾肆萬元供擔保後，得假執行。
    事    實
甲、原告方面：
一、聲明：除假執行擔保金額外，如主文所示。
二、陳述：
    （一）緣被告甲○○於民國八十六年八月一日邀同被告乙○○、丁○○為連帶保
          證人，向原告借款新台幣（下同）九十萬元，利息按年息百分之八．０七
          五計算，期限七年，按月平均攤還本息，如逾期清償，其逾期在六個月以
          內之部分，按上開利率百分之十計算；逾期超過六個月以上部分，按上開
          利率百分之二十計付違約金。
    （二）詎被告甲○○借款後，於八十八年六月一日起即未依約繳納本息，嗣於本
          件起訴後，復於八十九年二月三日及八十九年三月三日分別清償二０００
          ０元及一六０二五元，上開金額分別抵充八十八年六月一日起至八十八年
          十月四日、及八十八年十月五日至八十九年一月十三日之利息。所餘欠款
          迄未清償，依約定該借款已視為全部到期，尚欠原告七十一萬五千八百四
          十五元及自八十九年一月十四日起至清償日止，按年息百分之八．０七五
          計算之利息，暨自八十八年七月二日起至清償日止，其逾期在六個月以內
          部分按上開利率百分之十計算；逾期超過六個月部分按上開利率百分之二
          十計算之違約金。被告乙○○、丁○○為連帶保證人，依法自應負連帶給
          付責任，為此提起本訴。
三、證據：提出借據為證。
乙、被告方面：
一、聲明：駁回原告之訴。
二、陳述：
  （一）被告甲○○：借款是事實，對借據不爭執，亦有收到借款九十萬元，但現無
        力清償。
  （二）被告乙○○、丁○○：對消費借貸與連帶保證契約真正不爭執，但原告應先
        向主債務人請求清償。
    理    由
一、本件原告主張之事實，已據其提出借據為證，核屬相符，且為被告所不爭，堪信
    為真實。
二、被告乙○○、丁○○雖辯稱渠係連帶保證人，原告應先向主債務人即被告甲○○
    求償無著後，始得對渠等追償等語。但查兩造間既定有連帶保證契約，因連帶保
    證契約性質上為連帶債務，亦即保證人就主債務人之債務與主債務人負連帶清償
    責任，而依民法第二百七十三條規定，連帶債務之債權人，得對於債務人中之一
    人或數人或其全體，同時或先後請求全部或一部之給付，則原告本得起訴同時請
    求被告乙○○、丁○○連帶清償本件債務，是被告乙○○、丁○○上開抗辯並不
    可採。
三、從而原告依消費借貸及連帶保證契約請求被告連帶給付借款七十一萬五千八百四
    十五元及自八十九年一月十四日起至清償日止，按年息百分之八．０七五計算之
    利息，暨自八十八年七月二日起至清償日止，其逾期在六個月以內部分按上開利
    率百分之十計算；逾期超過六個月部分，按上開利率百分之二十計算之違約金，
    為有理由，應予准許。
丙、假執行之宣告：原告陳明願供擔保，請求宣告假執行，核無不合，茲酌定相當之
    擔保金額，予以准許。
丁、結論：
    本件原告之訴為有理由，依民事訴訟法第八十五條第二項、第三百九十條第二項
    ，判決如主文。
中      華      民      國    八十九    年      五      月     三十     日
                                    民事第六庭法      官  黃明發
右為正本係照原本作成
如對本判決上訴，須於判決送達後廿日內向本院提出上訴狀
中      華      民      國    八十九    年      六      月     一       日
                                              法院書記官  謝梅琴


司法院資訊處製作；財團法人民間司法改革基金會備份。
